臺灣桃園地方法院刑事判決　　　　　　　 99年度訴字第713號
公　訴　人　臺灣桃園地方法院檢察署檢察官
被　　　告　蔡昆材
選任辯護人　鄭世脩律師
上列被告因違反槍砲彈藥刀械管制條例等案件，經檢察官提起公
訴（98年度偵字第16325 號），本院判決如下︰
    主  文
蔡昆材轉讓第一級毒品，處有期徒刑壹年，扣案如附表編號一所
示之第一級毒品沒收銷燬，附表編號三所示之物沒收；又明知為
禁藥而轉讓，處有期徒刑捌月，扣案如附表編號二、四所示之物
沒收；又未經許可，持有可發射子彈具有殺傷力之改造手槍，處
有期徒刑參年貳月，併科罰金新臺幣伍萬元，罰金如易服勞役，
以新臺幣壹仟元折算壹日，扣案如附表編號五、六所示之改造手
槍、子彈均沒收。應執行有期徒刑肆年肆月，併科罰金新臺幣伍
萬元，罰金如易服勞役，以新臺幣壹仟元折算壹日，扣案如附表
編號一所示之第一級毒品沒收銷燬，扣案如附表編號二至六所示
之物沒收。
    事  實
一、蔡昆材明知海洛因及甲基安非他命分別係毒品危害防制條例
    第2 條第2 項第1 款、第2 款所列之第一級、第二級毒品，
    而甲基安非他命並經公告屬藥事法第22條第1 項第1 款所列
    之禁藥，未經許可，不得持有、轉讓。竟基於轉讓第一級毒
    品之犯意，於民國98年7 月26日22時許，在桃園縣平鎮市○
    ○路70號愛莉園汽車旅館702 號房內，無償轉讓海洛因1 小
    包（約0.1 公克）予徐佳琪。復基於轉讓第二級毒品即禁藥
    之犯意，於翌日（即27日）早上某時許，在上址，無償轉讓
    甲基安非他命1 小包（約0.2 公克）予徐佳琪。
二、蔡昆材明知可發射子彈具殺傷力之改造手槍、子彈，為槍砲
    彈藥刀械管制條例所管制物品，未經許可，不得持有，竟基
    於持有具殺傷力之改造槍枝、子彈之犯意，先於不詳時、地
    ，取得具殺傷力之仿BERETTA 廠84型半自動手槍製造之槍枝
    ，換裝土造金屬槍管而成之改造手槍（槍枝管制編號
    0000000000號）1 支及由金屬彈殼組合直徑7.9MM 金屬彈頭
    而成之非制式子彈3 顆後，進而持有之。直至98年7 月27日
    17 時30 分許，經警在桃園縣平鎮市○○路70號愛莉園汽車
    旅館702 號房前查獲，並扣得海洛因9 包（總毛重6.61公克
    、總淨重3.15公克、空包裝袋總重3.46公克、純度42.61%、
    純質淨重1.34公克）、甲基安非他命14包（總毛重21.22 公
    克、純度約99% 、驗前純質淨重17.79 公克）、改造手槍1
    支、子彈3 顆及筆記本、電子磅秤等物。
三、案經桃園縣政府警察局蘆竹分局報告臺灣桃園地方法院檢察
    署檢察官偵查起訴。
    理  由
壹、程序部分：
一、按被告以外之人於審判外之言詞或書面陳述，除法律有規定
    者外，不得作為證據，刑事訴訟法第159 條第1 項定有明文
    ；同法第159 條之5 規定被告以外之人，於審判外之陳述，
    雖不符前四條（指第159 條之1 至第159 條之4 ）之規定，
    而經當事人於審判程序同意作為證據，法院審酌該言詞陳述
    或書面陳述作成時之情況，認為適當者亦得為證據。而所謂
    「審酌該陳述作成時之情況，認為適當」者，係指依各該審
    判外供述證據製作當時之過程、內容、功能等情況，是否具
    備合法可信之適當性保障，加以綜合判斷而言（詳最高法院
    94年度台上字第3277號判決意旨、第5830號判決意旨）。本
    判決下列所引用之各該被告以外之人於審判外之陳述（含書
    面陳述），雖屬傳聞證據，惟當事人即被告及其辯護人於本
    院準備程序及審判期日中均表示同意作為證據而不予爭執，
    本院審酌結果，認上開證據資料製作時之情況，尚無違法不
    當及證明力明顯過低之瑕疵，亦認為以之作為證據應屬適當
    。揆諸前開規定，爰依刑事訴訟法第159 條之5 規定，認前
    揭證據資料均有證據能力。
二、按現行刑事訴訟法有關「鑑定」之規定，除選任自然人充當
    鑑定人外，另設有囑託機關鑑定制度。而依同法第198 條、
    第208 條規定，不論鑑定人、鑑定機關或團體，均應由法院
    、審判長、受命法官或檢察官視具體個案之需要而為選任、
    囑託，並依同法第206 條規定，提出言詞或書面報告，始符
    合同法第159 條第1 項所定法律規定得作為證據之情形。否
    則該等鑑定，仍屬傳聞證據。惟為因應司法警察機關調查中
    之案件量大、急迫等現實需求，對於例行性當然有鑑定之必
    要者，例如毒品之種類與成分、尿液之毒品反應，或槍彈有
    無殺傷力等鑑定，基於檢察一體原則，應得由該管檢察長對
    於轄區內之案件，以事前概括選任鑑定人或囑託鑑定機關、
    團體之方式，俾便轄區內之司法警察官、司法警察對於調查
    中之此類案件，得即時送請先前已選任之鑑定人、鑑定機關
    或團體實施鑑定等語（法務部92年9 月1 日法檢字第
    0920035083號函參照）。此種由檢察機關概括選任鑑定人或
    概括囑託鑑定機關、團體，再轉知司法警察官、司法警察於
    調查犯罪時參考辦理之作為，法無明文禁止，且係因應現行
    刑事訴訟法增訂傳聞法則之實務運作而為，從而以上開方式
    所為之鑑定結果，應與檢察官選任或囑託為鑑定者，性質上
    並無差異，同具證據能力（最高法院96年度臺上字第2860號
    判決參照）。經核本案扣案之海洛因9 包、甲基安非他命14
    線、改造手槍1 支（槍枝管制編號0000000000號）及子彈3
    顆，業由桃園縣政府警察局蘆竹分局依前開作業流程，分別
    送請法務部調查局（下稱調查局）、內政部警政署刑事警察
    局（下稱刑事局）鑑定，故該局分別出具之藥物鑑定書、槍
    彈鑑定書，揆諸前揭說明，應均有證據能力。
貳、實體方面：
一、上開犯罪事實，業據被告蔡昆材於偵查及審理中均坦承不諱
    ，且有證人徐佳琪於警詢及偵查中之證述在卷可稽，復有桃
    園縣政府警察局蘆竹分局搜索、扣押筆錄、扣押物品目錄表
    、刑案現場照片等附卷可稽，又有海洛因9 包、甲基安非他
    命14包、改造手槍1 支及子彈3 顆等扣案可佐，再徐佳琪於
    98 年7月27日17時30分許為警查獲當時經採集尿液送驗結果
    ，確呈甲基安非他命陽性反應，此有桃園縣政府警察局扣押
    物品清單、臺灣檢驗科技股份有限公司98年8 月13日濫用藥
    物檢驗報告等存卷可參，而前開扣案之海洛因經送調查局鑑
    定結果認：送驗粉末9 包均含第一級第6 項毒品海洛因成分
    ，毛重6.61公克、合計淨重3.15公克、空包裝袋總重3.46公
    克、純度42.61%、純質淨重1.34公克；扣案之甲基安非他命
    經送刑事局鑑定認：驗前總毛重共21.22 公克、分別取樣
    0.12 公 克、0.06公克均鑑定用罄、純度約99% 、驗前總純
    質淨重17.79 公克；扣案之槍彈經送刑事局以檢視法、性能
    檢驗法、試射法鑑定認：送鑑改造手槍1 支（槍枝管制編號
    0000000000號），認係改造手槍，由仿BERETTA 廠半自動手
    槍製造之槍枝，換裝土造金屬槍管而成，擊發功能正常，可
    供擊發適用子彈使用，認具殺傷力；另送鑑子彈3 顆，認均
    係非制式子彈，由金屬彈殼組合直徑7.9 ±0.5mm 金屬彈頭
    而成，採樣1 顆試射，可擊發，認具殺傷力等語，亦有調查
    局、刑事局藥物鑑定書、刑事局槍彈鑑定書各一份存卷足憑
    。綜此，足徵被告之自白均與事實相符，本案事證明確，被
    告犯行均堪認定，應依法論科。
二、被告行為後，毒品危害防制條例第4、11、11之1、17、20、
    25條條文業經總統於98年5月20日以華總一義字第098001251
    41號令修正公布，依法務部98年6 月8 日法檢字第09808022
    79 號 函認依毒品危害防制條例第36條規定，修正條文自公
    布後6 個月施行（並詳臺灣高等法院暨所屬法院因應新修正
    毒品危害防制條例施行法律問題研討會結論參照）。關於轉
    讓第一級毒品部分，毒品危害防制條例第8 條第1 項規定雖
    未修正，惟同條例第17條業經修正，修正前同條例第17條係
    規定：「犯第4 條第1 項至第4 項、第5 條第1 項至第4 項
    前段、第6 條第1 項至第4 項、第7 條第1 項至第4項 、第
    8 條第1 項至第4 項、第10條或第11條第1 項、第2項 之罪
    ，供出毒品來源，因而破獲者，得減輕其刑。」；修正後同
    條例第17條第1 、2 項係規定：「犯第4 條至第8 條、第10
    條或第11條之罪，供出毒品來源，因而查獲其他正犯或共犯
    者，減輕或免除其刑（第1 項）。犯第4 條至第8 條之罪於
    偵查及審判中均自白者，減輕其刑（第2 項）。」，即修正
    後增列被告於偵查及審判中均自白犯罪減輕其刑之規定。依
    該條項修正立法理由觀之，係為使刑事案件儘速確定，鼓勵
    被告認罪，並節省司法資源，苟行為人於偵查及審判中均對
    自己之犯罪事實全部或主要部分為肯定供述之意，即符自白
    減輕其刑要件（最高法院99年度台上字第2423號判決要旨參
    照）。查被告於警詢、偵查及本院審理程序時均自白事實欄
    一所示之轉讓第一級毒品犯行，已如前述，雖其於本院準備
    程序中一度翻異，否認前開轉讓犯行，然揆諸前揭說明，仍
    有修正後毒品危害防制條例第17條第2 項規定之適用，故適
    用修正前、後之罪、刑相關規定予以比較，修正後毒品危害
    防制條例第17條第2 項規定，顯較修正前之規定對被告有利
    ，因此，依現行刑法第2 條第1 項但書規定，自應適用修正
    後毒品危害防制條例之規定。
三、按海洛因、甲基安非他命，分屬毒品危害防制條例第2 條第
    2 項第1 款、第2 款所定之第一級及第二級毒品，且甲基安
    非他命屬「安非他命類」（Amphetamine-like）藥品，而「
    安非他命類」藥品前經行政院衛生署於69年12月8 日衛署藥
    字第301124號公告禁止輸入、製造、販賣，而屬於藥事法第
    22條第1 款所規定之禁藥，嗣雖經同署於79年10月9 日以衛
    署藥字第904142號公告列入麻醉藥品管理條例第2 條第4款
    所定「化學合成麻醉藥品」管理，惟仍不失其為禁藥之性質
    ，不得非法轉讓。次按藥事法第83條第1 項法定刑為7 年以
    下有期徒刑，得併科新臺幣500 萬元以下罰金，較毒品危害
    防制條例第8 條第2 項法定刑6 月以上、5 年以下有期徒刑
    得併科新臺幣70萬元以下罰金為重。又藥事法第83條第1項
    係於93年4 月21日修正公布，同年月23日施行，亦為毒品危
    害防制條例之後法。另毒品之範圍尚包括影響精神物質與其
    製品，而藥事之管理，則非僅止於藥品之管理。毒品未必係
    經公告之禁藥，禁藥亦未必為毒品，因而毒品危害防制條例
    與藥事法二者，並無必然之特別法與普通法關係，故除有轉
    讓之第二級毒品達毒品危害防制條例第8 條第6 項之一定數
    量，經依法加重後之法定刑較藥事法第83條第1 項之法定刑
    為重之情形外，因藥事法第83條第1 項為後法，且為重法，
    應優先適用藥事法處罰（臺灣高等法院暨所屬法院94年法律
    座談會刑事類提案第8 號結論參照，最高法院97年度台上字
    第2158號、96年度台上字第3582號判決亦同此見解）。其後
    ，藥事法第83條雖又於95年5 月30日公布修正，然此次修正
    內容僅係刪除常業犯之規定，就構成要件之內容及刑度均未
    修正，自不影響前述法條競合之適用結論。本案被告所轉讓
    甲基安非他命數量僅約0.2 公克，並無證據證明已達毒品危
    害防制條例第8 條第6 項所規定之一定數量，而無須依該條
    規定加重其刑，自應優先適用藥事法處罰。再者，被告所犯
    轉讓第二級毒品即禁藥犯行，既僅適用藥事法第83條第1 項
    之規定處斷，則如上所述，被告縱於偵查及審判中均有自白
    仍無毒品危害防制條例第8 條第2 項規定之適用，自毋須再
    論及被告有無符合同條例第17第2 項得否減輕其刑之要件，
    附此敘明。
四、就事實欄一所示犯行，被告分別係犯毒品危害防制條例第8
    條第1 項轉讓第一級毒品罪、藥事法第83條第1 項轉讓禁藥
    罪。被告持有海洛因、甲基安非他命後進而轉讓，其持有海
    洛因、甲基安非他命之低度行為，應為轉讓海洛因、甲基安
    非他命之高度行為所吸收，均不另論罪。事實欄二所示犯行
    ，被告係犯槍砲彈藥刀械管制條例第8 條第4 項之未經許可
    ，持有其他可發射子彈具有殺傷力之改造手槍罪、同條例第
    12 條 第4 項之未經許可持有具殺傷力子彈罪。公訴意旨雖
    認被告係犯寄藏具殺傷力之改造手槍、子彈罪；惟經本院審
    究卷內證據，尚難認定被告前開所持有之前開改造手槍、子
    彈係由同案被告蕭世雄所交付寄藏（同案被告蕭世雄涉犯持
    有具殺傷力之改造手槍、子彈犯行，業經本院無罪判決在案
    ，現由臺灣高等法院審理中），自不足認定被告前開所為係
    屬寄藏行為，且因「寄藏」與「持有」，均係將物置於自己
    實力支配之下，僅寄藏必先有他人之持有行為，而後始為之
    受寄代藏而已，故寄藏之受託人代為保管，其保管本身，亦
    屬持有，又「寄藏」與「持有」皆屬同一條項之罪名，自不
    生變更起訴法條之問題，從而就被告上開所犯，本院當逕以
    適用槍砲彈藥刀械管制條例第8 條第4 項之未經許可，持有
    其他可發射子彈具有殺傷力之改造手槍罪、同條例第12條第
    4 項之未經許可持有具殺傷力子彈罪，附此敘明。被告以一
    持有行為同時觸犯前開槍砲彈藥刀械管制條例第8 條第4 項
    、第12條第4 項二罪，為想像競合犯，應依刑法第55條規定
    論以較重之未經許可，持有可發射子彈具有殺傷力之改造手
    槍罪。被告所犯轉讓第一級毒品、轉讓禁藥、持有具殺傷力
    之改造手槍犯行，均犯意各別，行為互殊，應予分論併罰。
    承上，被告所犯事實欄一之轉讓第一級毒品犯行，因被告於
    偵審中均有自白，自應依修正後毒品危害防制條例第17條第
    2 項規定減輕其刑。又被告轉讓第一級毒品之數量甚少，約
    僅0.1 公克，已如前述，並未達行政院93年1 月7 日發布「
    轉讓持有毒品加重其刑之數量標準」之5 公克，自無毒品危
    害防制條例第8 條第6 項加重其刑規定之適用，併予敘明。
    另被告雖主張其所持有之前開槍、彈均為同案被告蕭世雄所
    交付寄藏，應有槍砲彈藥刀械管制條例第18條第4 項減刑規
    定之適用云云；然按槍砲彈藥刀械管制條例第18條第4 項規
    定：犯本條例之罪，於偵查或審判中自白，並供述全部槍砲
    、彈藥、刀械之來源及去向，因而查獲或因而防止重大危害
    治安事件之發生者，減輕或免除其刑。係指其自白必須於偵
    查或審判中為之，並供述全部槍砲、彈藥之來源及去向，因
    而查獲或因而防止重大危害治安事件之發生者，始能減免其
    刑。而依上所述，經核卷內證據，尚不足證明被告所持有之
    前揭槍枝、子彈係由同案被告告蕭世雄所交付寄藏，則難認
    被告具上開減刑規定之適用，併予敘明。爰審酌被告自身已
    係施用毒品之人，當深知毒品對個人及國家社會之危害性，
    且未經許可持有改造手槍、子彈，縱未持以犯案，亦對於社
    會治安及人身安全造成潛在之危害甚鉅，竟仍為上揭犯行，
    實應予非難；惟本院念被告犯後均坦承犯行，態度尚稱良好
    ，暨其手段、目的等一切情狀，爰分別量處如主文所示之刑
    ，並就罰金刑部分，諭知罰金易服勞役折算之標準及定應執
    行之刑。
五、沒收部分：
（一）附表編號1 所示扣案之第一級毒品海洛因（毛重6.61公克
      ），經鑑驗後，確具第一級毒品海洛因成分，且其中空包
      裝總重3.46公克，合計淨重3.15公克，純度百分之42.61
      ，純質淨重1.34公克等情，此有上開濫用藥物實驗室鑑定
      書一份在卷可稽。是上開第一級毒品海洛因（不含包裝袋
      ），應依毒品危害防制條例第18條第1 項前段規定，於被
      告所犯轉讓第一級毒品犯行主文項下宣告沒收銷燬之。復
      參以上開毒品鑑驗報告，足見附表編號3 所示放置上開第
      一級毒品海洛因之空包裝袋9 個（空包裝袋共重3.46公克
      ），因可與上開毒品析離而分別秤重，且係用於放置、包
      裹毒品，防其裸露、潮濕，便於攜帶，為供轉讓第一級毒
      品所用之物，應依毒品危害防制條例第19條第1 項前段之
      規定於被告所犯轉讓第一級毒品犯行主文項下宣告沒收。
（二）附表編號2 所示至扣案之第二級毒品即禁藥甲基安非他命
      （總毛重共21.22 公克），確具第二級毒品即禁藥甲基安
      非他命成分，其中包裝袋總重約3.24公克、分別取樣0.12
      公克、0.06公克均鑑定用罄、純度約99% 、驗前總純質淨
      重17.79 公克等情，亦有上開濫用藥物實驗室鑑定書一份
      在卷可稽。而查本案既論被告以違反藥事法之轉讓禁藥罪
      ，則關於沒收亦應認甲基安非他命係屬藥事法所規定之違
      禁物，就該甲基安非他命14包，除供鑑驗用之甲基安非他
      命部分已滅失無庸諭知外，均依刑法第38條第1 項第1 款
      規定於被告所犯轉讓第二級毒品即禁藥犯行主文項下宣告
      沒收。復參以上開毒品鑑驗報告，足見附表編號4所 示放
      置上開第二級毒品即禁藥之空包裝袋14個（空包裝袋共重
      約3.24公克），因可與上開毒品析離而分別秤重，且係用
      於放置、包裹毒品，防其裸露、潮濕，便於攜帶，為供轉
      讓第二級毒品所用之物，亦依刑法第38條第1 項第2 款規
      定於被告所犯轉讓第二級毒品即禁藥犯行主文項下宣告沒
      收。
（三）扣案之仿BERETTA 廠半自動手槍製造，換裝土造金屬槍管
      而成之改造手槍1 支（槍枝管制編號0000000000號），經
      鑑定具有殺傷力，有前揭槍彈鑑定書在卷可考，認屬違禁
      物；另扣案之子彈3 顆，除其中1 顆子彈業經試射，已失
      其違禁物之性質，而不予宣告沒收外，其餘上開槍枝1 支
      及子彈2 顆爰依刑法第38條第1 項第1 款規定於被告所犯
      持有具殺傷力之改造手槍、子彈犯行主文項下宣告沒收。
（四）末本案其餘扣案物品，因均非違禁物，且無證據證明係被
      告本案犯罪所用之物，爰不予宣告沒收，附此敘明。
據上論斷，應依刑事訴訟法第299 條第1 項前段，（未修正）毒
品危害防制條例第8 條第1 項、第18條第1 項前段、第19條第1
項前段，（修正後）毒品危害防制條例第17條第2 項，槍砲彈藥
刀械管制條例第8 條第4 項、第12條第4 項，刑法第11條、第55
條、第42條第3 項、第38條第1 項第1 款、第2 款、第51條第5
款，判決如主文。
本案經檢察官姜永浩到庭執行職務。
中    華    民    國   100    年    2     月    15    日
                刑事第十庭    審判長  法  官  江德民
                                      法  官  蘇昌澤
                                      法  官  華奕超
以上正本證明與原本無異。
如不服本判決應於收受判決後10日內向本院提出上訴書狀，並應
敘述具體理由。其未敘述上訴理由者，應於上訴期間屆滿後20日
內向本院補提理由書「切勿逕送上級法院」。
                                      書記官  徐珮綾
中    華    民    國   100    年    2     月    15    日
附錄論罪科刑法條：
毒品危害防制條例第8條
轉讓第一級毒品者，處 1 年以上 7 年以下有期徒刑，得併科新
臺幣 1 百萬元以下罰金。
轉讓第二級毒品者，處 6 月以上 5 年以下有期徒刑，得併科新
臺幣 70 萬元以下罰金。
轉讓第三級毒品者，處 3 年以下有期徒刑，得併科新臺幣 30
萬元以下罰金。
轉讓第四級毒品者，處 1 年以下有期徒刑，得併科新臺幣 10
萬元以下罰金。
前四項之未遂犯罰之。
轉讓毒品達一定數量者，加重其刑至二分之一，其標準由行政院
定之。
藥事法第83條
明知為偽藥或禁藥，而販賣、供應、調劑、運送、寄藏、牙保、
轉讓或意圖販賣而陳列者，處 7 年以下有期徒刑，得併科新臺
幣 5 百萬元以下罰金。
犯前項之罪，因而致人於死者，處 7 年以上有期徒刑，致重傷
者，處 3 年以上 12 年以下有期徒刑。
因過失犯第 1 項之罪者，處 2 年以下有期徒刑、拘役或科新臺
幣 30 萬元以下罰金。
第 1 項之未遂犯罰之。
槍砲彈藥刀械管制條例第8條
未經許可，製造、販賣或運輸鋼筆槍、瓦斯槍、麻醉槍、獵槍或
空氣槍者，處五年以上有期徒刑，併科新台幣一千萬元以下罰金
。
未經許可，轉讓、出租或出借前項所列槍枝者，處三年以上十年
以下有期徒刑，併科新台幣七百萬元以下罰金。
意圖供自己或他人犯罪之用，而犯前二項之罪者，處無期徒刑或
七年以上有期徒刑，併科新台幣一千萬元以下罰金。
未經許可，持有、寄藏或意圖販賣而陳列第一項所列槍枝者，處
一年以上七年以下有期徒刑，併科新台幣七百萬元以下罰金。
第一項至第三項之未遂犯罪之。
槍砲彈藥刀械管制條例第12條
未經許可，製造、販賣或運輸子彈者，處一年以上七年以下有期
徒刑，併科新台幣五百萬元以下罰金。
未經許可，轉讓、出租或出借子彈者，處六月以上五年以下有期
徒刑，併科新台幣三百萬元以下罰金。
意圖供自己或他人犯罪之用，而犯前二項之罪者，處三年以上十
年以下有期徒刑，併科新台幣七百萬元以下罰金。
未經許可，持有、寄藏或意圖販賣而陳列子彈者，處五年以下有
期徒刑，併科新台幣三百萬元以下罰金。
第一項至第三項之未遂犯罰之。
附表：（應沒收之物）
┌───┬────────────────────┬─────────┐
│ 編號 │   應  沒  收  物  品                   │    備      註    │
├───┼────────────────────┼─────────┤
│  1   │   扣案之第一級毒品海洛因9 包（毛重6.61 │見法務部調查局98年│
│      │   公克、合計淨重3.15公克、空包裝袋總重 │9 月18日、調科壹字│
│      │   3.46公克、純度42.61%、純質淨重1.34公 │第00000000000 號濫│
│      │   克）                                 │用藥物實驗室鑑定書│
├───┼────────────────────┼─────────┤
│  2   │   扣案之第二級毒品甲基安非他命14包（驗 │見內政部警政署刑事│
│      │   前總毛重共21.22 公克、包裝袋總重約   │警察局98年9 月15日│
│      │   3.24公克、分別取樣0.12公克、0.06公克 │刑鑑字第0980117041│
│      │   均鑑定用罄、純度約99% 、驗前總純質淨 │號鑑定書          │
│      │   重17.79 公克）                       │                  │
├───┼────────────────────┼─────────┤
│  3   │   包裝上開編號1 海洛因之空包裝袋9 個（ │                  │
│      │   總重3.46公克）                       │                  │
├───┼────────────────────┼─────────┤
│  4   │   包裝上開編號2 甲基安非他命之空包裝袋 │                  │
│      │   14 個（約總重3.24公克）              │                  │
├───┼────────────────────┼─────────┤
│  5   │   扣案之具殺傷力仿BERETTA 廠半自動手   │見內政部警政署刑事│
│      │   槍製造之換裝土造金屬槍管而成之改造手 │警察局98年8 月18日│
│      │   槍1支（槍枝管制編號0000000000號）    │刑鑑字第0980109899│
│      │                                        │號鑑定書          │
├───┼────────────────────┼─────────┤
│  6   │   扣案之具殺傷力子彈2 顆（原扣案3 顆， │見內政部警政署刑事│
│      │   其中1 顆子彈業經試射，已失其違禁物之 │警察局98年8 月18日│
│      │   性質。）                             │刑鑑字第0980109899│
│      │                                        │號鑑定書          │
└───┴────────────────────┴─────────┘